【裁判字號】    92,交簡上,65
【裁判日期】    921210
【裁判案由】    公共危險
【裁判全文】
臺灣士林地方法院刑事判決                        九十二年度交簡上字第六五號
    上  訴  人
    即  被  告  乙○○
右列上訴人即被告因公共危險案件，不服本院士林簡易庭中華民國九十二年七月十日
九十二年度士交簡字第一一六二號第一審刑事簡易判決（聲請簡易判決處刑案號：九
十二年度偵字第四四三七號），提起上訴，本院管轄之第二審合議庭判決如左：
    主  文
上訴駁回。
    事實及理由
一、本案經本院審理結果，認第一審以被告乙○○犯刑法第一百八十五條之三酒後駕
    車罪，且係累犯，判處有期徒刑三月，並諭知易科罰金之折算標準，其認事、用
    法及量刑均無不當，應予維持，除引用第一審判決書記載之事實、證據外，並補
    充證據如下：證人即舉發本案酒後駕車違規之臺北市政府警察局士林分局天母派
    出所警員甲○○於本院審理中結證在卷（見本院民國九十二年十一月十九日審判
    筆錄）。
二、被告上訴意旨稱：伊騎機車的時候還沒有喝酒，是先騎車去便利商店買酒後，將
    機車停放在附近，在旁邊公園喝酒，喝了三、四個小時之後，看到警員，伊才走
    到警員面前去打招呼，並非酒後駕車云云。惟查，被告於警詢時已供承：伊於九
    十二年四月十五日下午一時左右，在中山北路七段家中，一個人喝了一瓶蔘茸酒
    等語明確，就被告自白其個人飲酒之時間、地點、甚至飲用酒類之種類、數量等
    諸多細節，若非受詢問人自己陳明清楚，詢問人並無從知悉，且該警詢筆錄又經
    被告親自閱讀，並由詢問人朗讀無訛後始簽名捺印，該部分自白具有任意性，應
    屬可採。再者，證人甲○○於本院審理時結證：伊當日下午三時出勤的時候，沒
    有看到被告在中山北路七段一九０巷附近，也沒有看到被告的機車，是伊回來的
    時候，看到被告騎車到那邊等情在卷，是被告所辯：已在該處飲酒三、四個小時
    云云，是否屬實，已非無疑。另就舉發違規之過程，證人甲○○結證稱：「我之
    前剛好騎車回派出所，看到被告騎機車跟我是同一方向，我車子停在派出所，被
    告機車停在中山北路七段一九０巷口，之前被告酒醉之後，就會在一九０巷口打
    公共電話罵人，我當時正要過去找他，他也剛好走過來，我聞到有酒味，我就對
    他做酒測」，伊看到被告同向騎機車時，被告有戴安全帽，且記得是白色的，自
    伊將車子停在車庫後，看到被告機車停下來，伊正要去找被告時，他自己就走過
    來，頭上還戴著安全帽，這中間隔了應該不到一分鐘，這一分鐘期間，被告沒有
    繼續喝酒，亦沒有看到被告手上有拿酒瓶，扣車時，因為是伊親眼看到被告騎乘
    機車並停在那邊，故知道扣案之機車是被告所有，機車上也沒有發現酒瓶，伊確
    實有看到被告騎車，才要他做酒測，且被告也承認該車是他騎的等情綦詳，查證
    人甲○○係依法執行職務之公務員，被告亦自承二人間並無恩怨或債務糾紛，是
    證人應無設詞誣陷被告、致己罹於偽證重典之必要，證人既已明確目睹被告騎乘
    機車經過，且旋即於一分鐘後進行酒測，測得呼氣所含酒精濃度為每公升０‧六
    七毫克，足證被告係服用酒類，達於不能安全駕駛動力交通工具而駕駛，被告前
    揭所辯，不足採信。本件上訴無理由，應予駁回。
據上論斷，應依刑事訴訟法第四百五十五條之一第一項、第三項、第三百六十八條、
第三百七十三條，判決如主文。
本案經檢察官吳怡明到庭執行職務。
中      華      民      國    九十二    年     十二     月      十      日
                                    臺灣士林地方法院刑事第五庭
                                        審判長法  官  蔡  明  宏
                                              法  官  江  翠  萍
                                              法  官  黃  潔  茹
右正本證明與原本無異。
本件不得上訴。
                                              書記官  柳  瑞  宗
中      華      民      國    九十二    年     十二     月     十七     日


司法院資訊處製作；財團法人民間司法改革基金會備份。
